【裁判字號】    89,秩抗,14
【裁判日期】    890731
【裁判案由】    違反社會秩序維護法
【裁判全文】
臺灣臺北地方法院普通庭裁定                        八十九年度秩抗字第一四號
    抗  告  人
    即被移送人  甲○○
右列抗告人因違反社會秩序維護法案件，不服本院台北簡易庭於中華民國八十九年二
月二十九日所為第一審裁定（八十九年度北秩字第一七二號），提起抗告，本院普通
庭為第二審裁定如左：
    主      文
原裁定撤銷。
甲○○關於販賣易燃、易爆危險物品之營業，未經主管機關許可，處罰鍰新台幣伍仟
元。
    理      由
一、原裁定認為抗告人甲○○於下列時、地有違反社會秩序維護法之行為，而處以罰
    鍰新台幣（下同）五千元並將扣案之線香火花（仙女棒）九百支沒入：
    (1)時間：民國八十九年二月九日二十三時五十分許。
    (2)地點：台北市○○區○○街一七四號前。
    (3)行為：抗告人在右開時、地，未經主管機關許可販賣易燃、易爆之線香火花九
      百支，為警查獲。
二、本件抗告意旨略以：仙女棒並非易燃危險物，亦不會爆炸，到處可見販賣，且沒
    收物品販賣所得亦不值五千元，原審裁定不當等語。
三、經查，抗告人未經主管機關許可，於右揭時地販賣線香火花之事實，業據抗告人
    於警訊中自白不諱，並有扣案線香火花九百支可憑，抗告意旨亦未就此爭執，堪
    信屬實。又按，各類場所如欲販賣爆竹煙火，應先向台北市政府建設局申請營利
    事業登記證關於爆竹、煙火之買賣，經核准營業後，始得販賣台北市特定營業管
    理規則第十條第一項第二款規定之單響炮、排炮、一千響以下連珠炮、現爆紙、
    水鴛鴦、爆引、線香火花及無危險性之爆竹，其他非法爆竹無論有無證照均不得
    販賣。本件抗告人販賣之線香火花，既未經許可，依上說明，即非法之所許，原
    審量處罰鍰五千元，固非無見，惟扣案之線香火花，非屬「爆竹煙火製造業安全
    衛生設置標準」第三十二條表列線香火花七十五公釐之範疇內，屬非法之爆竹煙
    火，有台北市政府消防局八十九年七月十五日北市消安字第八九二一八九五六０
    ０號函在卷可徵，則扣案之線香火花乃屬查禁物，應依社會秩序維護法第二十二
    條第一項第二款沒入之（八十一年二月二十九日基隆、宜蘭地區地方法院興各縣
    市警察局處理違反社會秩序維護法案件聯繫座談會第四案可資參照），原審依同
    法第二十二條第三項沒入之，即有不合，抗告意旨空言否認有違反社會秩護法之
    行為，指摘原裁定不當，雖無可採，惟原裁定既有可議，仍應由本院撤銷改判。
    爰審酌抗告人牟利之動機、目的及對公共安全之危害性等一切情狀，裁定如主文
    所示之處罰。
四、依社會秩序維護法第五十八條、第六十三條第一項第七款、第九十二條，刑事訴
    訟法第四百十三條，裁定如主文。
中      華      民      國八十九      年    七    月    三十一    日
                                      台灣台北地方法院普通庭
                                          審判長法  官  陳興邦
                                                法  官  蔡惠如
                                                法  官  李利苓
右正本證明與原本無異。
本裁定不得抗告
                                                書記官  林慧君
中      華      民      國      八十九      年    八    月      二      日


司法院資訊處製作；財團法人民間司法改革基金會備份。
